Inventaris van het archief van H. Wiegel [geboren 1941], (1947) 1948-1982
Nationaal Archief, Den Haag
- ARCHIEF, 1.
  - OPENBAAR LEVEN, 1.3
    - Lid van de Tweede Kamer der Staten-Generaal, 1967-1977, 1981-1982, 1.3.3
      - Bestuurs-en wetgevingsaangelegenheden, 1.3.3.3
        - Stukken betreffende volkshuisvestingsaangelegenheden., 1970; 155-157; 3 omslagen
          - Stukken betreffende de door hem gevolgde postacademiale cursus aan de Academie van Bouwkunst te Amsterdam inzake 'Hoe en waarom bewaren wij onze oude steden', 157
        - Stukken betreffende het abortusvraagstuk., 1970-1977; 158; 1 pak
        - Tekst van een door hem gehouden inleiding op de landdag van de Nederlandse Vrijgezellenbond te Utrecht, met bijlagen., 1971; 159; 1 omslag
        - Stukken betreffende de concentratietendenzen in de dagbladpers en inzake steunmaatregelen voor de pers., 1971-1972; 160; 1 omslag
        - Stukken betreffende de oliecrisis, de beleidsnota 'Beperking gevolgen olieschaarste' en de Machtigingswet., 1973-1974; 161; 1omslag
        - "De geloofwaardigheid van een alternatief", beschouwing van hem naar aanleiding van de verschijning van de Troonrede en miljoenennota 1975., 1974; 162; 1 stuk
          Zie ook inv. nr. 121.
        - Stukken betreffende de regeringsnota inzake de bestrijding van de werkloosheid en het commentaar van de Tweede Kamerfractie van de VVD hierop., 1974-1975; 163; 1 omslag
        - Stukken betreffende de voorlopige reactie van de Tweede Kamerfractie van de VVD op de Interim-nota inkomensbeleid van het kabinet, met bijlagen., 1975; 164; 1 omslag
        - Stukken betreffende het aftreden van de staatssecretaris van Justitie, mr. J.F. Glastra van Loon., 1975; 165; 1 omslag
        - Stukken betreffende de benoeming van mr. E.C.M. Jurgens tot voorzitter van de NOS., 1975; 166; 1 omslag
        - Stukken betreffende zijn interpellatie van de minister van Financiën over het tijdstip van verschijnen van de nota inzake de ombuigingen in het structurele uitgavenbeleid., 1976; 167; 1 omslag
        - Stukken betreffende het standpunt van de VVD in de Lockheed-affaire., 1976; 168; 1 omslag
        - Stukken betreffende de levering van kernenergiecentrales aan Zuid-Afrika en het standpunt van de VVD daarover., 1976; 169; 1 omslag
        - Stukken betreffende de gijzelingen door Zuid-Molukkers in Bovensmilde en Vries., 1977; 170; 1 omslag
        - Stukken betreffende het Nederlandse standpunt inzake de vredesbesprekingen in het Midden-Oosten., 1977; 171; 1 omslag
        - Stukken betreffende de sociaal-economische situatie en inzake zijn optreden als fractievoorzitter tijdens het debat over de Voorjaarsnota 1982, met bijlagen., 1981-1982; 172; 1 omslag
      - Landelijke verkiezingsaangelegenheden en kabinetsformaties, 1.3.3.4
        - Verkiezingen voor de Tweede Kamer, 1.3.3.4.1
          - Stukken betreffende de verkiezingen van de Tweede Kamer op 15 februari 1967., 173; 1 omslag
          - Verzamelde documentatie betreffende de programma's van de politieke partijen voor de Tweede Kamerverkiezingen van 28 april 1971, met programmavergelijkingen., 1970-1971; 174-178; 3 pakken en 2 omslagen
            - D'66 en PvdA, 174; 1 omslag
            - DS'70 en Confessionelen met Groep van Achttien, 175
            - VVD, met stukken inzake de kandidaatstelling, 176
            - Enquêtes van Brandpunt en Algemeen Dagblad en vergelijking met de uitslag, 177; 1 omslag
            - Programmavergelijkingen van de politieke partijen, gedrukt, 178
          - Vergelijkingen van de verkiezingsprogramma's van de VVD over de jaren 1946, 1948, 1949, 1952, 1956, 1959, 1963, 1967 en 1971-1975., 179; 1 omslag
          - Stukken betreffende de VVD-campagne voor de Tweede Kamerverkiezingen van 29 november 1972., 1971-1973; 180; 1 pak
          - Stukken betreffende het samengaan van de Anti-Revolutionaire Partij, de Christelijk-Historische Unie en de Katholieke Volkspartij in het Christen Democratisch Appel., 1972; 181; 1 omslag
          - Stukken betreffende zijn door het Instituut voor Sociale Psychologie van de Rijksuniversiteit Utrecht georganiseerde interview met de journalist J. Daalmeyer., 1976; 182; 1 omslag
          - Stukken betreffende de Tweede Kamerverkiezingen van 25 mei 1977., 1976-1977; 183-189; 6 pakken en 1 omslag
            - Voorbereiding van het verkiezingsprogramma, 183
            - Samenstelling verkiezingsprogramma, 184
            - Kandidaatstelling Eerste en Tweede Kamer, 185; 1 omslag
            - Door hem gebruikte stukken gedurende de campagne, 186
            - Correspondentie en uitslagen, 187
            - Ingekomen reacties van kiezers, 188
            - Knipsels, 189
          - "De strategie van de VVD", door hem geschreven nota, met bijlagen., 1977; 190; 1 omslag
          - Briefwisseling met dr. A. Vondeling betreffende het verwijt van Vondeling aan mr. A. van Agt over diens houding tegenover de politiek., 1977; 191; 3 stukken
        - Kabinetsformaties, 1.3.3.4.2
          - Hoofdpunten van het regeringsbeleid van het kabinet Biesheuvel, gedrukt, met aantekeningen in zijn hand., 1972; 192; 1 deel
          - Stukken betreffende de val van het kabinet Biesheuvel, de daaropvolgende mislukte formatiebesprekingen en de aanzet tot de vorming van het kabinet Den Uyl., 1972-1973; 193-195; 2 omslagen en 1 pak
            - Correspondentie en persoonlijke notities, 193; 1 pak
            - Verslagen van fractievergaderingen van de VVD van 11 juli-19 augustus 1972, opgesteld door mevrouw mr. A. Kappeyne van de Coppello, 194
            - Perspublicaties, 195
          - Stukken betreffende de formatie van het kabinet Den Uyl., 1972-1973; 196-198; 3 pakken
            - 1972 oktober - december, 196
            - 1973 januari, 197
            - 1973 februari - mei, 198
          - Stukken betreffende de val van het kabinet Den Uyl naar aanleiding van het conflict over de grondpolitiek., 1977; 199; 1 omslag
          - Teksten van de adviezen van de fractievoorzitters van de politieke partijen en standpunten van diverse instellingen met betrekking tot de vorming van een nieuwe regering., 1977; 200; 1 omslag
          - Stukken betreffende de poging tot vorming van een kabinet PvdA/CDA/D'66., 1977; 201; 1 pak
          - Stukken betreffende de formatie van het kabinet Van Agt., 1977-1978; 202-204; 2 pakken en 1 omslag
            - Briefwisseling, met concepten van het af te sluiten regeerakkoord en aantekeningen, 1977, 202
            - Teksten van het regeerakkoord van CDA en VVD en van de regeringsverklaring, met bijlagen, 1977-1978, 203; 1 omslag
            - Documentatie, 1977-1978, 204; 1 omslag
    - Minister van Binnenlandse Zaken en Vice-Minister-President, 1977-1981, 1.3.4
      - Algemeen, 1.3.4.1
        - Ingekomen brieven; met minuten van uitgaande brieven en bijlagen, genummerd., 1977-1981; 205-219; 14 pakken en 1 omslag
          Beantwoord door zijn secretariaat.
          - 1977 december - 1978 januari 22, nrs. 1 - 150, 205
          - 1978 januari 23 - februari 23, nrs. 151 - 300, 206
          - 1978 februari 24 - maart 21, nrs. 151 - 440, 207
          - 1978 maart 21 - mei 29, nrs. 441 - 580, 208
          - 1978 mei 29 - september 8, nrs. 581 - 740, 209
          - 1978 september 8 - november 23, nrs. 741 - 870, 210
          - 1978 november 24 - 1979 februari 16, nrs. 871 -1010, 211
          - 1979 februari 16 - mei 3, nrs. 1011-1120, 212
          - 1979 mei 7 - september 6, nrs. 1121-1220, 213
          - 1979 september 6 - 1980 februari 21, nrs. 1221-1330, 214
          - 1980 februari 21 - juni, nrs. 1331-1470, 215
          - 1980 juli - oktober 22, nrs. 1471-1560, 216
          - 1980 oktober 22 - 1981 april 2, nrs. 1561-1690, 217
          - 1981 april 7 - juni 30, nrs. 1691-1810, 218
          - 1981 juni 30 - september 10, nrs. 1811-1868, 219; 1 omslag
        - Agenda's op bovengenoemde ingekomen brieven., 1977-1981; 220-221; 2 delen
          - 1977 december - 1979 september 6, 220
          - 1979 september 6 - 1981 september 16, 221
        - Overzichten van tijdens persconferenties van de (vice-) minister-president behandelde onderwerpen, met bijlagen, alsmede van de reacties van de media, samengesteld door de RVD, nrs. 324-502., 1977-1981; 222-228; 7 pakken
          De nrs. 349-351, 353, 357, 378, 385, 410, 427, 442, 450-452, 469, 472, 476, 482, 484, 489-490, 497-499 ontbreken.
          - 1977 december - 1978 juni, nrs. 324 - 351, 222
          - 1978 juli - december, nrs. 352 - 375, 223
          - 1979 januari - juni, nrs. 376 - 399, 224
          - 1979 juli - december, nrs. 400 - 423, 225
          - 1980 januari - juni, nrs. 424 - 448, 226
          - 1980 juli - december, nrs. 449 - 468, 227
          - 1981 januari - september, nrs. 470 - 502, 228
        - Ingekomen brieven van particulieren; met minuten van uitgaande brieven en bijlagen, alfabetisch geordend op afzender., 1978-1981; 229-274; 46 pakken
          Behandeld door het Bureau Secretaris-Generaal.
          - 1978, A - Bl, 229
          - 1978, Bo - C, 230
          - 1978, D - E, 231
          - 1978, F - H, 232
          - 1978, I - K, 233
          - 1978, L - M, 234
          - 1978, N - P, 235
          - 1978, R - S, 236
          - 1978, T - V, 237
          - 1978, W - Z, 238
          - 1979, A - Bl, 239
          - 1979, Bo - C, 240
          - 1979, D - F, 241
          - 1979, G - H, 242
          - 1979, J - Kn, 243
          - 1979, Ko - La, 244
          - 1979, Le - Me, 245
          - 1979, Mi - P, 246
          - 1979, R - Sch, 247
          - 1979, Se - U, 248
          - 1979, V - We, 249
          - 1979, Wi - Z, 250
          - 1980, A - Bl, 251
          - 1980, Bo - C, 252
          - 1980, D - F, 253
          - 1980, G - H, 254
          - 1980, I - K, 255
          - 1980, L - M, 256
          - 1980, N - Q, 257
          - 1980, R - Se, 258
          - 1980, Si - U, 259
          - 1980, V - Wa, 260
          - 1980, We - Z, 261
          - 1980, Reacties op de gebeurtenissen op 30 april, 262-263
            - A - K, 262
            - L - Z, 263
          - 1981, A - Bl, 264
          - 1981, Bo - C, 265
          - 1981, D - F, 266
          - 1981, G - Hi, 267
          - 1981, H0 - Ki, 268
          - 1981, Kl - L, 269
          - 1981, M - O, 270
          - 1981, P - Sa, 271
          - 1981, Sch - Ta, 272
          - 1981, Te - V, 273
          - 1981, W - Z, 274
        - Ingekomen brieven van verenigingen en stichtingen., 1978-1981; 275-276; 2 pakken
          - 1978, 275
          - 1979-1981, 276
        - Teksten en aantekeningen van door hem uitgesproken redevoeringen, met bijlagen., 1978-1981; 277-280; 4 pakken
          - 1978, 277
          - 1979, 278
          - 1980, 279
          - 1981, 280
      - Beleid van het ministerie als geheel, 1.3.4.2
        - Stukken betreffende de ombuigingsoperatie Bestek '81., 1978, 1980; 281-284; 3 omslagen en 1 pak
          - Vier ministers over 'Bestek 81. Vraaggesprekken van AVRO-radioverslaggever J. Aagten met de ministers mr. F.H.J.J. Andriessen, drs. G.M.V. van Aardenne, prof. dr. W. Albeda en H. Wiegel over deze bezuinigingsoperatie, 1978, 281
          - Stukken betreffende de parlementaire behandeling van de bezuinigingsvoorstellen uit Bestek '81, 1978, 282
          - Stukken betreffende de gevolgen van Bestek '81 voor de werkzaamheden van de Interdepartementale Commissie inzake Coördinatie en Kostenbeheersing (ICCK) en voor het Centraal Georganiseerd Overleg in Ambtenarenzaken (CGO), 1978, 283
          - Stukken betreffende de nadere invulling van Bestek '81 en het aftreden van de minister van Financiën, 1980, 284; 1 pak
        - Stukken betreffende de behandeling van de begrotingen van het ministerie door de Staten-Generaal., 1978-1981; 285-288; 3 pakken en 1 omslag
          - Begrotingsjaar 1978, 1978, 285; 1 omslag
          - Begrotingsjaar 1979, 1978 - 1979, 286
            Zie ook inv.nr. 346.
          - Begrotingsjaar 1980, 1979 - 1980, 287
          - Begrotingsjaar 1981, 1980 - 1981, 288
        - Verslag van de bespreking van VVD-prominenten over de onvrede binnen de partij inzake het regeringsbeleid voor 1980 en aangaande de voorstellen tot bijstelling van dit beleid, met bijlagen., 1979; 289; 1 omslag
        - Aantekeningen, door hem gemaakt tijdens de vergaderingen van de ministerraad, met bijlagen., 1979-1981; 290; 1 omslag
      - Officiële en protocollaire aangelegenheden, 1.3.4.3
        - Stukken betreffende zijn benoeming tot minister van Binnenlandse Zaken en vice-minister-president., 1977; 291-292; 2 omslagen
          Zie ook inv. nr. 205 voor gelukswensen.
          - Koninklijke Besluiten houdende zijn benoeming, afschrift, met bijlagen., 291
          - Ingekomen gelukwensen., 292
        - Het blauwe boek, aanwijzingen voor leden van de ministerraad omtrent staatsrechtelijke en ambtelijke procedures, met bijlagen., 1977; 293; 1 deel
        - Stukken betreffende de Verenigde Vergadering van beide Kamers der Staten-Generaal in het gebouw van de Eerste Kamer tot sluiting van de zitting., 1978, 1980-1981; 294-296; 3 omslagen
          - Zitting 1977 - 1978, 1978, 294
          - Zitting 1979 - 1980, 1980, 295
          - Zitting 1980 - 1981, 1981, 296
        - Oorkonde behorende bij de eerste onderscheiding Zotteklap der Stöppelkaters, uitgereikt door het bestuur van de Carnavalsvereniging 'De Stöppelkaters' te Raalte., 1979; 297; 1 stuk
        - Stukken betreffende de door hem bijgewoonde herdenkingsbijeenkomst naar aanleiding van de 400ste verjaardag van de Unie van Utrecht 1579-1979., 298; 1 omslag
        - Stukken betreffende het overlijden van mr. H.K.J. Beernink, oud-minister van Binnenlandse Zaken., 1979; 299; 1 omslag
        - Stukken betreffende staatsbezoeken., 1979-1981; 300-302; 3 omslagen
          - Van de president van de Verenigde Republiek Kameroen, 1979., 300
            Een aantal stukken is gericht aan de minister-president Van Agt, die wegens ziekte vehinderd was om de president te ontvangen.
          - Van Z.M. Koning Juan Carlos en Koningin Sophia van Spanje, 1980., 301
          - Van H.M. de Koningin en Z.K.H. Prins Claus aan België, 1981, 302
        - Stukken betreffende de troonsafstand van H.M. Koningin Juliana en de inhuldiging van H.M. Koningin Beatrix., 1980; 303; 1 pak
        - Stukken betreffende het overlijden van mr. dr. J. Donner, minister van Staat., 1981; 304; 4 stukken
        - Stukken betreffende het bezoek van de minister van PTT van Saoedi-Arabië., 1981; 305; 1 omslag
      - Binnenlands Bestuur, 1.3.4.4
        - Stukken betreffende de verkiezingen voor de Provinciale Staten van 29 maart 1978 en de Gemeenteraden op 31 mei 1978., 1977-1978; 306; 1 omslag
        - Stukken betreffende de door hem verdedigde wetsontwerpen., 1977-1981; 307-336; 26 omslagen en 4 pakken
          - Wijziging van de Provinciewet inzake het aantal leden van Gedeputeerde Staten, 1977-1978, 307
          - Gemeentelijke herindeling van Voorne-Putten en Rozenburg, met retro-acta uit 1975-1976, 1977-1979, 308
          - Wijziging van de Algemene Pensioenwet politieke ambtsdragers, 1977-1979, 309; 1 pak
          - Grondwetsbepaling over openbaarheid van bestuur, 1977, 1979-1980, 310
          - Gemeentelijke herindeling van het Eemsmondgebied, 1978, 311
          - Gemeentelijke herindeling van Oostelijk Westfriesland, 1978, 312
          - Wijziging van de Wet tot opheffing van de gemeente Weesperkarspel door toevoeging van het Bijlmermeergebied aan de gemeente Amsterdam, met aantekeningen uit 1965, 1978, 313
          - Goedkeuring V.N.-verdragen inzake mensenrechten, 1978, 314
          - Wet openbaarheid van bestuur, 1978, 315
          - Wijziging van de Wet Europese verkiezingen, 1978-1979, 316; 1 pak
          - Wijziging van de Wet openbaar lichaam Rijnmond, 1978-1979, 317
          - Vergoedingen leden van Provinciale Staten, 1978-1979, 318
          - Instelling van de gemeente Lelystad en nadere vaststelling van de grens van de gemeente Dronten, 1979., 319
          - Instelling van een Raad voor het binnenlands bestuur (Wet Raad voor het binnenlands bestuur), 1979, 320
          - Wet schadeloosstelling, uitkering en pensioen leden Europees Parlement, 1979, 321
          - Wet tot wijziging van de Provinciale indeling, met retro-acta over 1975-1978, 1979, 322; 1 pak
          - Wijziging van de Provinciewet met betrekking tot de commissies, met retro-acta uit 1976-1977, 1979, 323
          - Provinciale indeling van de Waddenzee, 1979-1980, 324
          - Algehele Grondwetsherziening, 1979-1981, 325
          - Grondwettelijk codificatievoorschrift, 1980, 326
          - Voorstel tot verandering Grondwetsbepalingen inzake de buitenlandse betrekkingen, 1980, 327
          - Voorstel tot Grondwetsherziening inzake monetaire bepalingen, 1980, 328
          - Openbare behandeling in de Eerste Kamer van Grondwetsherzieningsontwerpen inzake lagere openbare lichamen, 1980, 329
          - Uitbreiding van de gemeente Purmerend met gedeelten van de gemeenten Edam-Volendam en Ilpendam, 1980, 330
          - Wet Nationale ombudsman, 1980-1981, 331
          - Grondwetshoofdstuk inzake de defensie, 1981, 332
          - Wijziging van de Kieswet, 1981, 333
          - Uitkeringswet Indische geïnterneerden, 1981, 334
          - Niet-genoten inkomsten tijdens gevangenschap in Nederlands-Indië, 1981, 335; 1 pak
          - Gemeentelijke herindeling van Zuid-Limburg, 1981, 336
        - Stukken betreffende de benoeming van een Directeur-Generaal Binnenlands Bestuur., 1978; 337; 1 omslag
          Openbaarheid beperkt tot 1 januari 2041
        - Stukken betreffende de openbare commissievergadering van de Tweede Kamer inzake de 'Nota over het emancipatiebeleid'., 1978; 338; 1 omslag
        - Stukken betreffende zijn interview met de journalist A. Fortuin van het dagblad Tubantia over het gewest Twente., 1978; 339; 3 stukken
        - Stukken betreffende het beleidsdebat in de Staten-Generaal over de Hoge Colleges van Staat en inzake de uitbreiding van de Raad van State en de automatisering., 1978-1980; 340; 1 omslag
        - Stukken betreffende de regeling van de belastingvrijdom van leden van het Koninklijk Huis ten aanzien van het successie- en schenkingsrecht., 1979-1980; 341; 1 omslag
        - Stukken betreffende het door hem bijgewoonde congres van de Vereniging Nederlandse Gemeenten op 29 en 30 mei 1979., 342; 1 omslag
        - Stukken betreffende de benoeming van mr. W. Scholten tot vice-president van de Raad van State., 1980; 343; 1 omslag
        - Stukken betreffende de regeringsreactie op het rapport 'Etnische minderheden' van de Wetenschappelijke Raad voor het regeringsbeleid., 1980; 344; 1 omslag
        - Stukken betreffende de beantwoording van Kamervragen over de reorganisatie van het binnenlands bestuur., 1980; 345; 1 omslag
      - Openbare Orde en Veiligheid, 1.3.4.5
        - Stukken betreffende de behandeling in de Tweede Kamer van de begroting 1979 van het ministerie, onderdeel Openbare Orde en Veiligheid., 1978-1979; 346; 1 omslag
          Zie ook inv.nr. 286.
        - Stukken betreffende door hem verdedigde wetsontwerpen., 1979-1981; 347-348; 2 pakken
          - Wijziging van de Politiewet, 1979-1981, 347
          - Vaststellen van gemeentelijke rampenplannen (Wet rampenplannen), 1981, 348
        - Stukken betreffende door hem beantwoorde Kamervragen., 1979-1980; 349-351; 3 omslagen
          - Inzake uitbreiding van het politiepersoneel, 1979, 349
          - Inzake het politieoptreden bij demonstraties tegen kernenergie, 1979-1980, 350
          - Inzake de verantwoordelijkheden aangaande de openbare orde in Amsterdam bij de ontruiming van kraakpanden, 1980, 351
        - Leidraad over de positie van de pers bij politieoptreden, stukken betreffende het voorbereiden van deze presentatie., 1980; 352; 4 stukken
        - Stukken betreffende de start met een informatiebus ter voorkoming van misdrijven., 1981; 353; 1 omslag
      - Overheidspersoneelsbeleid, 1.3.4.6
        - Stukken betreffende de financiering van een experiment met flexibel uittreden van PTT -personeel., 1978-1979; 354; 1 omslag
        - Stukken betreffende door hem verdedigde wetsontwerpen., 1978-1981; 355-360; 6 omslagen
          - Goedkeuring van het Europees Sociaal Handvest, 1978, 355
          - Wijziging van het Buitengewoon Besluit Arbeidsverhoudingen 1945, met retro-acta uit 1963 en 1974, 1978-1979, 356
          - Verlof zonder behoud van loon van werknemers, 1979-1980, 357
          - Wijziging van de Wet op de topsalarissen van Raad van State en andere ambtenaren, 1980, 358
          - Tijdelijke voorzieningen met betrekking tot de totstandkoming van lonen en andere arbeidsvoorwaarden, 1980, 359
          - Eénmalige uitkering aan Molukse ex-KNIL-militairen, 1980, 360
        - Stukken betreffende door hem beantwoordde Kamervragen., 1978-1981; 361-364; 4 omslagen
          - Inzake ambtenarenoverleg ten behoeve van bezuinigingsmaatregelen, 1978, 361
          - Inzake deeltijdarbeid bij de Rijksoverheid, 1980, 362
          - Inzake begrotingstekort bij het ministerie van Onderwijs en Wetenschappen, 1981, 363
          - Inzake de honorering van jonkheer mr. M.L. de Brauw als voorzitter van de Stuurgroep Maatschappelijke Discussie, 1981, 364
        - Stukken betreffende zijn overleg met de Centrale Commissie voor Georganiseerd Overleg in Ambtenarenzaken., 1979, 1981; 365; 1 omslag
      - Overige aangelegenheden, 1.3.4.7
        - Stukken betreffende het aftreden van minister van Defensie dr. R.J.H. Kruisinga in verband met de eventuele productie en introductie van de neutronenbom., 1978; 366; 1 omslag
        - Stukken betreffende zijn overleg met de Tweede Kamer inzake de modernisering van kernwapens., 1979; 367; 1 omslag
        - Stukken betreffende de protesten tegen de uitzending van de film: 'The Death of a Princess'., 1980; 368; 1 omslag
        - Stukken betreffende zijn beantwoording van een Kamerinterpellatie inzake de eventuele overdracht van bevoegdheden van het Surinaamse parlement aan de regering van Suriname., 1980; 369; 1 omslag
        - Stukken betreffende het mondeling overleg tussen hem als minister van Buitenlandse Zaken ad interim met de Vaste Tweede Kamercommissie over de verhouding met Iran., 1980; 370; 1 omslag
        - Rapporten van opinieonderzoeken en enquêtes inzake politieke kwesties., 1980-1981; 371; 1 pak
        - Stukken betreffende de Tweede Kamerverkiezingen van 26 mei 1981., 1980-1981; 372; 1 pak
        - Ingekomen brieven en kaarten naar aanleiding van zijn optreden in het TV-programma 'Vragenvuur' van de AVRO op 26 april 1981., 373-374; 2 pakken
          - Deel 1, 373
          - Deel 2, 374
        - Stukken betreffende de formatie van het tweede kabinet Van Agt., 1981-1982; 375-376; 2 pakken
          - 1981 mei - augustus, 375
          - 1981 september - 1982 januari, 376
    - Commissaris van de Koningin in Friesland, 1982-1994, 1.3.5
      - Lijsten met overzichten van toespraken, 1982-1993; 522; 1 omslag
      - Teksten van en aantekeningen voor redevoeringen, met bijlagen, 1982-1993; 523-537; 10 omslagen, 4 pakken
        Bevat enige teksten van artikelen, inleidingen en interviews
        - 1982 september-december, 523
        - 1983, 524
        - 1984, 525
        - 1985, 526
        - 1986, 527
        - 1987, 528
        - 1988, 529; 1 pak
          Met foto’s
        - 1989, 530
        - 1990, 531
        - 1991, 532; 1 pak
        - 1992 januari-mei, 533
          bevat toespraken 1-39
        - 1992 mei-december, 534; 1 pak
          bevat toespraken 40-106
        - 1993 januari-juni, 535; 1 pak
          bevat toespraken 1-62
        - 1993 juni-december, 536
          bevat toespraken 63-115
        - 1994 januari-februari, 537
      - tukken betreffende zijn afscheid als Commissaris van de Koningin, 1994; 538; 1 omslag
    - Nevenfuncties, 1.3.6